臺灣臺南地方法院刑事裁定
111年度聲字第1537號
聲  請  人
即  被  告  巫偲瑋




選任辯護人  凃禎和律師（法扶律師）
上列聲請人即被告因詐欺等案件，聲請具保停止羈押，本院裁定
如下：
    主  文
聲請駁回。
    理  由
一、聲請意旨略以：聲請人均自白犯罪，爰依刑事訴訟法第114
    條之規定聲請停止羈押等語。
二、按被告及得為其輔佐人之人或辯護人，得隨時具保，向法院
    聲請停止羈押；羈押之被告，得不命具保而責付或限制住居
    ，停止羈押，刑事訴訟法第110條第1項、第115條、第116條
    固有明文。又刑事訴訟法第101條之1所定「預防性」羈押，
    係因考慮該條所列各款犯罪，對於他人生命、身體、財產有
    重大侵害，破壞社會治安，而其犯罪性質，依一般經驗，行
    為人大都有反覆再犯之傾向，故而透過拘束其身體自由之方
    式，以避免此種犯罪型態之行為人，在同一社會環境條件下
    ，再次興起犯罪意念為同一犯罪；法院依該條規定決定是否
    應予羈押時，僅須由其犯罪之歷程觀察，於某種條件下已經
    多次犯下該條所列罪行，而該條件猶存在於被告本身，或以
    前犯罪之外在條件無明顯改變，足使一般人相信被告再為同
    種類犯罪之蓋然性甚高，即得以認定有反覆實施同一犯罪之
    虞。
三、查聲請人即被告巫偲瑋前因詐欺等案件，經檢察官起訴移審
    ，本院訊問被告後，以其經訊問後坦承犯行，且有起訴書證
    據清單上所載證據可資佐證，犯罪嫌疑重大，且被告先前有
    詐欺相關前案紀錄，仍不知警惕，再為本案犯行，顯有反覆
    實施刑法第339條之4加重詐欺罪之虞，有羈押之必要，乃於
    民國111年8月25日簽發押票將其二人羈押。被告雖以前揭情
    詞請求具保，然被告所涉犯罪乃法定本刑1年以上7年以下之
    加重詐欺罪，被告亦非婦女，是其顯無刑事訴訟法第114條
    第1、2款所列經具保聲請停止羈押不得駁回之情形。而被告
    亦未敘明有何現罹疾病，非保外治療顯難痊癒之狀況，其空
    言主張依刑事訴訟法第114條之規定聲請具保停止羈押，顯
    屬無據。且被告先前項本院聲請具保停止羈押，本院甫於11
    1年9月8日以111年度聲字第1400號裁定駁回在案。被告未提
    出任何事證足以證明其為本案犯行之內、外在條件已出現顯
    著改變，足以使一般人相信其在為同種犯罪之蓋然性已顯著
    降低，其聲請具保停止羈押，自屬無從准許，應予駁回。
四、又被告因另涉販賣第三級毒品案件，經臺灣士林地方法院以
    110年度訴字第112號判決判處有期徒刑3年8月。檢察官以上
    開案件業經確定，向本院聲請借執行，業經本院准許，不日
    將由檢察官發交法務部○○○○○○○執行，併予敘明。
據上論斷，應依刑事訴訟法第220條，裁定如主文。
中　　華　　民　　國　　111 　年　　9 　　月　　28　　日
　　　　　　　　　刑事第十四庭  審判長法　官　周紹武
　　　　　　　　　
　　　　　　　　　                    法  官  蕭雅毓
　　　　　　　　　
　　　　　　　　　                    法  官  林岳葳
以上正本證明與原本無異。
如不服本裁定應於送達後5日內向本院提出抗告狀。
           　　　 　　　　　　　      書記官　劉庭君
中　　華　　民　　國　　111 　年　　9 　　月　　28　　日